COMPETENCES TECHNIQUES

- Gestion de projet
- Gestion d'équipe
- Business Intelligence

PROGRAMMATION

- Développement backend : Python (Django, FastAPI), Elixir (Phoenix)
- **Développement frontend** : Angular, Vue.js
- Mobile: Flutter
- Base de données : PostgreSQL, MySQL, MongoDB
- Machine Learning: Pandas, Scikit-Learn, TensorFlow, FastAPI pour API M

DEVOPS & OUTILS

- Docker, Git, CI/CD, Postman
- Linux, Windows, Keycloak (gestion des identités et des permissions)
- Zoom, Teams, Google Meet, Slack
- Jira, Trello

CENTRES D'INTERET

- Lecture (Nouvelles, Tech, Sciencefiction, spirituel)
- Sport (Football, ski, course)
- Piano
- Jeux vidéo

LANGUE

Anglais : Avancé

Français: Courant C2

CERTIFICATION

<u>2024</u>: HarvardX: Introduction to Data Science with Python

<u>2024</u>: DATACAMP: **Data Scientist** with Python (Encour)

<u>2021</u>: Cambridge university: Lingual skill business English: C1

2018: CISCO: CCNA V7

LIENS & CONTACT

Github: github.com/hlabsdev
Linkedln: linkedin.com/komi-golo
Twitter: https://x.com/hlabsdev
Site web: hlabsdev.blogspot.com

Komi Kekeli Hermann GOLO

INGÉNIEUR LOGICIEL | DATA SCIENTIST | LEAD DEVELOPER

kekeligolo@gmail.com

+228 91 02 52 63

PROFIL PROFESSIONNEL

Ingénieur logiciel avec **5+ ans** d'expérience en développement backend, intégration d'intelligence artificielle et gestion de projet. Expert en Python (Django, FastAPI), Elixir (Phoenix), TypeScript (Angular, VueJs), Flutter et en systèmes distribués. Passionné par la data science, l'automatisation et la création d'applications scalables. Expérience approfondie dans l'intégration de solutions cloud, l'analyse de données et le déploiement d'architectures complexes.

PARCOURS PROFESSIONNEL

Février 2022 - Actuel

YULCOM Technologies | Togo

Ingenieur, Développeur

- Développement backend sur la Plateforme numérique de l'OIF pour l'internationalisation des PME francophones.Un outil numérique pour faciliter l'internationalisation des PME francophones, en réponse aux défis spécifiques qu'elles rencontrent.
- Conception et déploiement de la plateforme de cartographie de l'OIF, incluant une cartographie interactive et un chatbot intelligent.
- **Ddéploiement de modèles de Machine Learning** (Tarificateur Intelligent) pour la prediction des primes d'assurance pour Sanlam Allianz.
- Configuration et développement d'un système de gestion Sanitaire Openclinic pour la DSNISI (Direction su Système National d'Information Sanitaire et de l'Informatique) du Togo
- Configuration et déploiement d'un système de travail collaboratif, de gestion électronique de documents et transcription des débats à l'Assemblée nationale du Togo
- Conception, Développement et Déploiement du projet OIFPPL une plateforme destinée à aider l'OIF (Organisation International de la Francophonie) à gérer ses concours de littératures à travers le monde.
- Lead front-end sur MVDMT, un projet destiné à aider l'ANPE du TOGO
 à garder un œil et à disposer de statistiques significatives sur la situation
 actuelle de l'emploi dans le pays.
- Lead front-end le projet : « Système de Gestion Foncier (SGF) » pour la DGID (Direction Générale des Impôts et des Domaines) du Sénégal. Conceptions graphiques Adobe XD et Figma;

Novembre 2021 - Février 2022

ASSIGAME MARKET

Développeur (Consultant)

 Développeur mobile (Flutter) sur le projet de e-commerce ASSIGAME MARKET

Mai 2021 - Octobre 2021

CLIN SARLU

Ingenieur Logiciel

- Développement backend sur le projet « Enregistrement, suivis et gestion des Coopératives Agricole du Togo » de la DFDTOPA (DIRECTION DE LA FORMATION DE LA DIFFUSION DES
- Développement mobile (Flutter) sur le projet GESCHOOL, un projet de la GIZ-TOGO servant à gérer les activités de tous les centre de formations pratiques, les écoles et les universités qui sont sous la juridiction du projet PAFPE (Programme de Formation Technique et Professionnelle et Emploi des Jeunes)

Mars 2021 - Mai 2021

CUBE TOGO

Développeur full stack (Consultant)

- Conception et Réalisation de K-PITAL Invest, (Python Django). Une plateforme web de collecte de fond et d'enregistrement d'investisseur de CUBE (Python - Django et Angular)
- **Développement sur CUBE-BOOK** une Plateforme de publication de livres de CUBE (Python-django)

2019 - 2021

ALUKSON BUSINESS | USA

Développeur full stack en Alternance

- Gestion des équipes front-end et conception des maquettes Figma.
- Développement de **Microfinance Pro** : plateforme de gestion financière et humaine (Laravel & Flutter).

Novembre 2019 - Actuel

FINTECH-VISION

Co-fondateur

- Gestion de projet
- Gestion de la relation clientèle
- Conception et déploiement de Fintech, une suite logicielle pour la gestion automatisée des institutions de microfinance (Django python, Vue.JS et Flutter)

FORMATION

2019 - 2021

Master : Génie Logiciel

Université Technologique de Belfort Montbéliard

Master International en Informatique

2016 - 2019

Licence: Génie Logiciel

Institut Africain d'Informatique (IAI)